【裁判字號】    98,審消債更,892
【裁判日期】    980923
【裁判案由】    聲請更生程序
【裁判全文】
臺灣高雄地方法院民事裁定         98年度審消債更字第892號
聲  請  人  甲○○
上列當事人聲請消費者債務清理事件，本院裁定如下：
    主  文
聲請人應於本裁定送達後十四日內，補提如附表所示之證明文件
到院。
    理  由
一、按債務人對於金融機構因消費借貸、自用住宅借款、信用卡
    或現金卡契約而負債務，在聲請更生或清算前，應提出債權
    人清冊，以書面向最大債權金融機構請求協商債務清償方案
    並表明共同協商之意旨；債務人聲請更生時，應提出財產及
    收入狀況說明書及其債權人、債務人清冊，消費者債務清理
    條例（下稱本條例）第151 條第1 項及第43條第1 項分別定
    有明文。又聲請更生或清算不合程式、不備其他要件或拒絕
    提出關係文件者，法院應以裁定駁回之，但其情形可以補正
    者，法院應定期間先命補正，復為本條例第8 條、第46條所
    明定。
二、本件聲請意旨略以：其有不能清償債務情事，前已提出債權
    人清冊，以書面向最大債權金融機構請求共同協商債務清償
    方案，協商成立，惟因不可歸責於聲請人之事由致履行原協
    商內容顯有重大困難，且其無擔保或無優先權之債務總額未
    逾新臺幣1,200 萬元，復未經法院裁定開始清算程序或宣告
    破產，爰聲請更生等語。
三、經查：聲請人雖曾依本條例與金融機構遠東商業銀行成立前
    置協商，然債權人清冊所列渣打國際商業銀行等債權銀行未
    參與該次協商，是本件聲請人聲請更生，顯未遵循本條例第
    151 條第1 項規定對於金融機構因消費借貸、自用住宅借款
    、信用卡或現金卡契約所負債務與全體債權金融機構先行債
    務協商之機制，爰定期命聲請人於消費者債務清理條例施行
    後，依金融機構債務協商機制規定檢附資料向最大債權金融
    機構申請協商，並補提如附表所示證明文件及其他關係文件
    到院，如逾期未補正，則駁回其更生聲請。
附表：
1.提出於消費者債務清理條例施行後，聲請人向最大債權金融機
  構檢附下列資料：(1)前置協商申請書正本(2)身份證正反面影本
  (3)前置協商申請人財產及收支狀況說明書正本(4)債權人清冊（
  檢附向財團法人金融聯合徵信中心申請金融機構債權人清冊正
  本）(5)近2 年度綜合所得資料清冊及最近1 個月核發之財產資
  料清單(6)近3 個月薪資證明文件(7)勞工保險被保險人投保資料
  表及明細正本（如無投保則無須提供）申請協商之證明文件（
  須提出全部申請資料及最大債權金融機構收受之證明）。
2.上開申請協商成立或不成立之證明文件（例如最大債權金融機
  構於聲請人申請協商後30日不開始協商，或自開始協商之翌日
  起逾90日協商不成立，或拒絕協商而退件，本項證明文件如於
  14日內無法提出請先補正附表其餘證明文件）。
3.聲請人98年與遠東商業銀行達成協商之之債權人達成還款協商
  合意之協議書（需已簽章）及還款計畫（如已遺失請向最大債
  權銀行申請補發），並請說明其他債權銀行未參與協商之原因
  與債權發生期間。
4.協商認可後還款計劃還款之證明文件（如存摺封面、內頁、匯
  款或轉帳證明等），已按各期清償之金額及證明，另應表明自
  何時起未清償，以及於各金融機構之全部存摺 (含證券存摺)
  影本，需附完整清晰內頁資料並補存摺至裁定送達日之後。
5.提出聲請前2 年每月實際向各債權人清償之貸款數額及明細資
  料影本，並說明積欠各債權銀行債務之原因，另應表明自何時
  起未清償，並提出證明文件。
6.97年１月迄今薪資證明（請勿以轉帳資料代替），已提出部分
  毋庸再補，如無上述資料請提出收入切結書，並請提出聲請人
  聲請前2 年內之全民健保之投保資料（包括投保單位及投保金
  額）。
7.聲請人配偶張梅鳳之收入證明、薪水帳戶存摺影本及97年、96
  年度國稅局財產歸屬清單及各類所得扣繳暨免扣繳憑單，並陳
  明對家計之負擔計算方式。
8.請說明聲請人及受扶養人、聲請人配偶是否有領取低收入戶補
  助、教育補助、失業給付、老年給付或其他津貼補助，其期間
  及領取總金額，並提出領取補助款之存摺等證明文件。
9.聲請人所列支出膳食、醫療、房租、保險及扶養等費用之證明
  文件（收據及明細）以及如有投保之所繳保險費用之完整保險
  契約 (須記載保險期間及金額)； 如有其他如儲蓄型保險單、
  投資型保險單、股票、基金或其他財產及收入，亦應併為陳明
  其種類之現值金額及提出證明文件影本，並請說明債務人聲請
  前２年之信用消費概略明細。
10. 最近１個月財團法人金融聯合徵信中心當事人綜合信用報告
   書 (紅色聯單)。
11.請提出房屋租賃契約書正本 (須載明租賃房屋所在地)、 聲請
  前1 日回溯2 年期間之房租支出證明文件（如以現金支付請提
  出出租人出具聲請人已繳納租金之證明，若為款繳付，請提出
  匯款單及帳戶交易明細表等資料）及出租人地址及聯絡電話，
  並請說明於戶籍地址外另租屋居住之原因。
12.其餘有不可歸責己之事由致履行顯有重大困難及不能清償債務
  或有不能清償債務之虞之相關證明文件（例如生病之診斷證明
  書、非自願性離職證明書等）。
13.說明是否積欠遠東銀行有擔保債務132,000 元？如有，係以何
  物供擔保？並請更正債權人清冊；如無，請提出清償完畢之證
  明。
14.請提出對裕融企業股份有限公司141,120 元汽車貸款之借款債
  權契約、動產擔保抵押設定契約書及車牌號碼1925-GS 汽車之
  行照影本。
（注意事項：請聲請人一律以Ａ4 格式依附表順序分項書寫及黏
貼證明文件，於文件左邊裝訂，切勿超出或小於Ａ4 紙張大小）
中    華    民    國    98    年    9     月    23    日
              民事第五庭    法      官  李昭彥
上為正本係照原本作成
本件不得抗告
中    華    民    國    98    年    9     月    23    日
                            書  記  官  陳喜苓


司法院資訊處製作；財團法人民間司法改革基金會備份。
